【裁判字號】    92,易,297
【裁判日期】    920715
【裁判案由】    竊盜
【裁判全文】
臺灣桃園地方法院刑事判決                          九十二年度易字第二九七號
    公  訴  人  臺灣桃園地方法院檢察署檢察官
    被      告  甲○○
右列被告因竊盜案件，經檢察官聲請以簡易判決處刑（九十一年度偵字第一七五號
），本院改依通常程序審理，判決如左：
    主  文
甲○○連續攜帶兇器竊盜，處有期徒刑柒月。扣案之機車鑰匙壹支沒收。
    事  實
一、甲○○基於意圖為自己不法所有之概括犯意，先於民國九十年十月十二日上午七
    時（聲請簡易判決處刑書誤載為九時）許，在桃園縣中壢市○○路三六Ｏ巷口，
    以其所有之機車鑰匙一支插入機車電門鎖，再啟動機車之方式，竊取陳美所有而
    車牌業經不詳人士竊走之引擎號碼ＸＴ－０二二二三三號輕機車乙部，得手後即
    留供己代步之用，嗣因恐其騎無車牌機車遭警攔查，乃於同年十二月二十八日上
    午十時許，承前開竊盜之概括犯意，在桃園縣八德市○○路五八Ｏ號附近，以其
    在桃園縣平鎮市○○路某名稱不詳之紡織工廠內擔任保全人員時，因工作需用而
    持有之客觀上足對人之生命、身體構成危險，足供兇器使用之活動板手一支，以
    拆卸機車車牌上之螺絲的方式，竊取侯秀珍所有之車牌號碼ＲＲＷ－六二三號輕
    型機車之車牌乙面，後再將竊得之車牌懸掛於前開竊得之引擎號碼ＸＴ－０二二
    二三三號輕型機車上騎乘使用，嗣於九十一年一月七日下午四時許，甲○○騎前
    開拼裝車牌之輕型機車，在行經桃園縣中壢市○○里○○路二八九巷口時，為警
    當場查獲，並扣得其所有用以竊取前開機車之機車鑰匙一支，而偵悉上情。
二、案經桃園縣警察局中壢分局報請臺灣桃園地方法院檢察署檢察官聲請簡易判決處
    刑，本院改依通常程序審理。
    理  由
一、右揭犯罪事實，業據被告甲○○迭於警訊、偵訊及本院審理時供承不諱，核與被
    害人陳美之女乙○○、被害人侯秀珍之配偶丙○○於九十一年一月七日警訊時所
    證訴之情節相符，並有車輛竊盜、車牌失竊資料個別查詢報表－查詢車輛認可資
    料二紙及證人乙○○、丙○○所出具之贓物認領保管收據二紙在卷可稽（見偵查
    卷第十一、十二、十四、十五頁），且有被告所有而供竊取前開機車所用之機車
    鑰匙一支扣案可茲佐證。是本案事證已臻明確，被告前揭犯行已堪認定，應予依
    法論科。
二、按刑法第三百二十一條第一項第三款之攜帶兇器竊盜罪，係以行為人攜帶兇器竊
    盜為其加重條件，此所謂兇器，其種類並無限制，凡客觀上足對人之生命、身體
    、安全構成威脅，具有危險性之兇器均屬之，且祇須行竊時攜持此種具有危險性
    之兇器為已足，並不以攜帶之初有行兇之意圖為必要，亦不以該凶器為行為人所
    有為必要。被告持以竊取前揭號碼ＲＲＷ－六二三號輕型機車之車牌一面之活動
    扳手一支，雖未經扣案，惟依一般市面所見之活動扳手均為金屬製品，質地堅硬
    ，如以之敲擊人之身體，將致人體受傷而危及生命、身體，於客觀上自足對人之
    生命、身體、安全構成威脅，故屬「兇器」無誤。核被告於九十年十月十二日上
    午七時許所為之竊盜犯行，係犯刑法第三百二十條第一項之竊盜罪，其於同年十
    二月二十八日上午十時許所為之竊盜犯行，係犯同法第三百二十一條第一項第三
    款之攜帶凶器竊盜罪。檢察官於聲請簡易判決處刑書雖記載被告係犯刑法第三百
    二十條第一項第三款竊盜罪嫌，惟其於犯罪事實欄已明確記載被告「以工作所用
    而客觀上對生命身體具有危險性之活動扳手一支拆卸竊得侯秀珍所有牌號ＲＲＷ
    －六二三號輕機車車牌乙面」，且查刑法第三百二十條第一項並無第三款之規定
    ，顯見檢察官係將刑法第三百二十一條第一項第三款誤載為「第三百二十條第一
    項第三款」，此應予更正即可。又被告先後二次竊盜犯行，雖有普通竊盜與加重
    竊盜之分，惟其基本構成要件相同，犯罪之時間又緊接，顯係基於概括之犯意反
    覆為之，為連續犯，應依刑法第五十六條之規定論以情節較重之攜帶兇器竊盜罪
    ，並依法加重其刑。爰審酌被告所竊取之前開機車僅值三千元（業據被害人陳美
    的女兒乙○○於警訊證述在卷，見偵查卷第八頁背面倒數第二行）、竊取前開機
    車及車牌僅單純供己代步使用，尚無供其他非法使用，所生危害尚非重大及犯後
    坦承犯行，態度良好等一切情狀，量處如主文所示之刑，以資懲儆。扣案之機車
    鑰匙一支，為被告所有，且係供竊取前開機車所使用之工具，業據被告於本院審
    理時供述在卷，爰依刑法第三十八條第一項第二款之規定，予以宣告沒收；至未
    扣案的活動扳手乙支，雖係被告用以竊取前開機車車牌所用之物，惟非屬被告所
    有（被告於本院審理時供稱該支活動扳手為伊以前任職保全工作之紡織工廠所有
    ，於竊取前開機車車牌後即已放回公司），故不另為沒收之諭知，附此敘明。
三、本案原經檢察官聲請簡易判決處刑，惟本院認有刑事訴訟法第四百五十一條之一
    第四項但書第一款之情形，而改依通常訴訟程序審理，末此敘明。
據上論斷，應依刑事訴訟法第四百五十二條、第二百九十九條第一項前段，刑法第五
十六條、第三百二十一條第一項第三款、第三十八條第一項第二款，判決如主文。
本案經檢察官何嘉仁到庭執行職務。
中      華      民      國      九十二      年    七      月    十五    日
                                    臺灣桃園地方法院刑事第六庭
                                        法  官  林  春  鈴
右正本證明與原本無異。
如不服本判決，應於判決送達後十日內向本院提出上訴狀( 應附繕本 )，上訴於
臺灣高等法院。
附論罪科刑依據之法條：
刑法第三百二十一條
犯竊盜罪而有左列情形之一者，處六月以上、五年以下有期徒刑：
一  於夜間侵入住宅或有人居住之建築物、船艦或隱匿其內而犯之者。
二  毀越門扇、牆垣或其他安全設備而犯之者。
三  攜帶兇器而犯之者。
四  結夥三人以上而犯之者。
五  乘火災、水災或其他災害之際而犯之者。
六  在車站或埠頭而犯之者。
前項之未遂犯罰之。


司法院資訊處製作；財團法人民間司法改革基金會備份。
